臺灣臺北地方法院刑事判決　　　　　　　　　　　　　九十年度訴緝字第一六六號
　　公　訴　人　臺灣臺北地方法院檢察署檢察官
　　被　　　告　Ｎ○○
右列被告因偽造文書等案件，經檢察官提起公訴（八十八年度偵字第九一八一號），
本院判決如左：
    主  文
Ｎ○○連續行使偽造私文書，足以生損害於他人，累犯，處有期徒刑捌月。
扣案之數字字模拾枝，偽造之身分證影本肆拾捌紙，行動電話ＳＩＭ卡拾柒張，及如
附表四所示之偽造署押均沒收。
    事  實
一、Ｎ○○曾前於民國八十四年間因賭博案，經臺灣臺北地方法院於同年十一月八日
    以八十四年度易字第六○九一號判處有期徒刑五月，併科罰金銀元一萬元，復於
    八十五年二月九日經臺灣臺北地方法院以八十五年度聲字第一二八號裁定更定其
    刑為有期徒刑六月，併科罰金銀元一萬元，於同年四月八日執行完畢；又於八十
    六年間因麻醉藥品管理條例案，經臺灣臺北地方法院於同年三月二十日以八十六
    年度易字第一一七九號判處有期徒刑六月，於八十七年二月四日因縮刑期滿執行
    完畢，竟不知悔改，基於意圖為自己不法所有、詐欺取財之概括犯意，自八十七
    年十一月一日起至八十八年四月一日止，連續在臺北縣新店市○○路五二巷七號
    住處及其他不詳處所等處，影印國中畢業紀念冊之照片或剪下他人為委託辦理行
    動電話所交付之身分證影本上之照片，於先行影印之身分證影本上換貼相片，以
    其所有之數字字模蓋印不實之身分證號碼，填寫不實之基本年籍資料後，再行影
    印偽造如附表二、三所示之身分證影本，足以生損害於如附表二、三所示之人及
    戶政機關管理之正確性。復偽以如附表三所示之人的名義，偽填合信ＯＮ  ＬＩ
    ＮＥ申請書（下稱申請書）及優惠券，並於其上偽造如附表四所示之署押，足以
    生損害於如附表三所示之人。Ｎ○○明知上開身分證影本及申請書均為偽造，仍
    於如附表三所示之時間，持上開偽造之身分證影本及申請書，向如附表三所示之
    經銷商之承辦人員，偽以如附表三所示之人的名義，以每支門號五百元之代價，
    申請辦理和信電訊股份有限公司（下稱和信公司）行動電話門號，而行使上開偽
    造之身分證影本及申請書，足以生損害於如附表三所示之人、經銷商及和信公司
    ，致如附表三所示之經銷商之承辦人員陷於錯誤，而交付如附表三所示之行動電
    話ＳＩＭ卡（門號如附表四所示）予Ｎ○○。之後Ｎ○○即以每支門號五百元至
    一千元不等之代價轉售他人牟利。嗣於八十八年四月十六日下午四時許，在臺北
    市○○街○段五十巷十號二樓，為警當場查獲，並扣得其所有供偽造身分證影本
    用之數字字模十枝，及犯罪所得之偽造如附表二所示之人的身分證影本四十八紙
    、行動電話ＳＩＭ卡十七張（公訴人誤載為二十二張）。
二、案經臺北市政府警察局刑事警察大隊（公訴人漏載刑事警察大隊）報請臺灣臺北
    地方法院檢察署檢察官偵查起訴。
    理  由
一、
（一）右揭事實，業據被告Ｎ○○坦承不諱（見偵查卷第六至八頁之偵訊筆錄，第三
      十六至三十八、五十九至五十九、六十七至六十八頁之訊問筆錄。本院卷第一
      冊第四頁之訊問筆錄。本院卷第二冊第五頁反面至六、一一四至一一五頁之訊
      問筆錄。本院卷第六冊第二十七至二十八頁之訊問筆錄。本院卷第七冊第十九
      頁之審判筆錄），並經他案被告丁永忠供述明確（見偵查卷第九至十頁之偵訊
      筆錄，第三十六至三十八、六十七頁之訊問筆錄），且經證人即和信公司風險
      管理視管理師陳彥甫（見偵查卷第十一至十二頁之偵訊筆錄。本院卷第二冊第
      三十八至三十九頁之訊問筆錄。本院卷第四冊第六十二至六十二之一頁之訊問
      筆錄）、魏月嫦（見本院卷第三冊第一八九至一九○頁之訊問筆錄）、未○○
      （見本院卷第三冊第一九○頁之訊問筆錄）、Ｊ○○（見本院卷第三冊第二三
      一頁之訊問筆錄）、Ｙ○○（見本院卷第三冊第二三三頁之訊問筆錄）、陳進
      興（見本院卷第三冊第二三六頁之訊問筆錄）、Ｌ○○（見本院卷第三冊第二
      五七至二五八頁之訊問筆錄）、陳許美麗（見本院卷第三冊第二八四至二八四
      頁之訊問筆錄）、陳福城（見本院卷第三冊第三○三至三○五頁之訊問筆錄）
      、和信公司人員黃振忠（見本院卷第四冊第一八一至一八三頁之訊問筆錄）證
      述屬實，復有偽造之身分證影本四十八枚（見偵查卷第十三至二十頁）、行動
      電話門號明細表、偽造之申請書影本、電信費帳單、臺北縣泰山鄉戶政事務所
      簡覆表、宜蘭縣礁溪鄉戶政事務所簡覆表、桃園縣龜山鄉戶政事務所簡覆表、
      臺北市中山區戶政事務所簡覆表（見本院卷第二冊第四十二至一○○、一三○
      至一三二、一四六頁）、桃園縣龜山鄉戶政事務所八十八年九月三十日函、宜
      蘭縣礁溪鄉戶政事務所八十八年十月一日函、桃園縣龜山鄉戶政事務所八十八
      年十月四日函、臺北市中山區戶政事務所八十八年十月四日函、十月九日函、
      證人魏月嫦庭提之身分證影本、臺北市政府民政局八十八年十月十四日函、十
      月二十一日函、十一月十日函、證人Ｙ○○、Ｊ○○庭提之身分證影本，證人
      陳進興庭提之ａ○○○身分證影本、戶籍謄本，證人Ｌ○○庭提之身分證影本
      、遺失啟示、何信公司通知書及保證金收據、電信費帳單，證人陳許美麗庭提
      之陳福城身分證影本（見本院卷第三冊第一八○至一八六、一九二至一九三、
      二一六至二一七、二四三至二四七、二五五、二六二至二六九、二八七頁）、
      偽造之申請書影本、電信費帳單、戶籍資料、行動電話申請明細、用戶維護資
      料、優惠券、和信公司八十九年八月十日函（見本院卷第四冊第六十四至六十
      六、七十五至一二○、一二三至一七○、一八五至一九四、二○二頁）在卷及
      數字字模十枝、偽造身分證影本四十八紙、行動電話ＳＩＭ卡十七張扣案可稽
      。
（二）扣案之證物經本院依職權勘驗結果如下，並製有勘驗筆錄在卷可按（見本院卷
      第四冊第七十一至七十四頁）：
    1.數字字模共十枝，分別為「＄」、「０」、「１」、「２」、「３」、「５」
      、「６」、「７」、「８」、「９」各一枝，每枝字模左右二邊各有一凹槽、
      突起處，可將第一枝字模之突起處嵌入第二字字模之凹槽內，即可互相連結。
      其中「＄」並無使用過之痕跡，其餘均留有使用過藍色印泥之痕跡。
    2.和信公司之行動電話ＳＩＭ卡共十七張：
      卡號00000000000000號
      卡號00000000000000號
      卡號00000000000000號
      卡號00000000000000號
      卡號00000000000000號
      卡號00000000000000號
      卡號00000000000000號
      卡號00000000000000號
      卡號00000000000000號
      卡號00000000000000號
      卡號00000000000000號
      卡號00000000000000號
      卡號00000000000000號
      卡號00000000000000號
      卡號00000000000000號
      卡號00000000000000號
      卡號00000000000000號
（三）綜上所述，事證明確，被告犯行，堪以認定。
二、核被告所為，係犯刑法第二百十六條、第二百十條之行使偽造私文書罪（申請書
    、優惠券部分），第二百十六條、第二百十二條行使偽造特種文書罪（身分證影
    本部分）與第三百三十九條第一項之詐欺取財罪。其於申請書、優惠券上偽造署
    押之行為，為偽造私文書之階段行為，又其偽造私文書、偽造特種文書之低度行
    為，應為行使之高度行為所吸收，均不另論罪。其先後多次行使偽造私文書、特
    種文書、詐欺取財犯行，時間緊接，犯罪構成要件相同，顯係基於概括犯意為之
    ，均為連續犯，依刑法第五十六條規定，均以一罪論，並加重其刑。其所犯三罪
    之間，有方法目的之牽連關係，為牽連犯，依刑法第五十五條規定，應從較重之
    行使偽造私文書之罪處斷。查被告曾前於八十四年間因賭博案，經臺灣臺北地方
    法院於同年十一月八日以八十四年度易字第六○九一號判處有期徒刑五月，併科
    罰金銀元一萬元，復於八十五年二月九日經臺灣臺北地方法院以八十五年度聲字
    第一二八號裁定更定其刑為有期徒刑六月，併科罰金銀元一萬元，於同年四月八
    日執行完畢；又於八十六年間因麻醉藥品管理條例案，經臺灣臺北地方法院於同
    年三月二十日以八十六年度易字第一一七九號判處有期徒刑六月，於八十七年二
    月四日因縮刑期滿執行完畢，此有臺灣高等法院檢察署刑案紀錄簡覆表、臺灣高
    等法院被告全國前案紀錄表在卷可證（見本院卷第二冊第十五至十九頁，本院卷
    第五冊第二九三至二九八頁，本院卷第七冊第一至十一頁），其於五年之內，再
    犯本件有期徒刑以上之罪，係屬累犯，應依刑法第四十七條之規定加重其刑。爰
    審酌被告之詐財目的、行使變造身分證影本進而偽造文書並行使之手段、智識程
    度、對被害人所生損害、犯後坦承態度等一切情狀，量處如主文所示之刑。又扣
    案之數字字模十枝為被告所有、供偽造身分證影本所用之物，扣案之偽造如附表
    二所示之人的身分證影本四十八紙、行動電話ＳＩＭ卡十七張為被告所有、犯罪
    所得之物，依刑法第三十八條第一項第二、三款規定宣告沒收。另偽造如附表三
    所示之人的身分證影本、申請書、優惠券雖為被告犯罪所得之物，惟業經被告交
    付以申請門號，非屬被告所有，毋庸宣告沒收，然其上偽造之如附表四所示之署
    押，依刑法第二百十九條規定宣告沒收。
三、公訴人就被告所犯行使偽造特種文書罪部分，雖未載明該罪，然該部分事實業於
    犯罪事實欄內載明，應屬起訴範圍，本院自應併予審理。
據上論斷，應依刑事訴訟法第四百五十二條、第二百九十九條第一項前段，刑法第五
十六條、第二百十六條、第二百十條、第二百十二條、第三百三十九條第一項、第五
十五條、第四十七條、第二百十九條，判決如主文。
本案經檢察官陳佳秀到庭執行職務
中      華      民      國    九十一    年      一      月      二      日
                                      臺灣臺北地方法院刑事第一庭
                                          法  官  蔡惠如
右正本證明與原本無異。
如不服本判決，應於判決送達後十日內，向本院提出上訴狀。
                                          書記官  彭雅慧
中    華    民    國      九十一      年      一      月      三      日
參考法條：
中華民國刑法第二百一十條
 (偽造變造私文書罪)
偽造、變造私文書，足以生損害於公眾或他人者，處五年以下有期徒刑。
中華民國刑法第二百一十二條
 (偽造變造特種文書罪)
偽造、變造護照、旅券、免許證、特許證及關於品行、能力服務或其他相類之證書、
介紹書，足以生損害於公眾或他人者，處一年以下有期徒刑、拘役或三百元以下罰金
。
中華民國刑法第二百一十六條
 (行使偽造變造或登載不實之文書罪)
行使第二百十條至第二百十五條之文書者，依偽造、變造文書或登載不實事項或使登
載不實事項之規定處斷。
中華民國刑法第三百三十九條
 (普通詐欺罪)
意圖為自己或第三人不法之所有，以詐術使人將本人或第三人之物交付者，處五年以
下有期徒刑、拘役或科或併科一千元以下罰金。
以前項方法得財產上不法之利益或使第三人得之者，亦同。
前二項之未遂犯罰之。
附表一
┌───────────────────┬──────────┐
│            案    卷                  │      簡    稱      │
├───────────────────┼──────────┤
│    八十八年度聲羈字第二○三號        │    本院卷第一冊    │
├───────────────────┼──────────┤
│    八十八年度訴字第八九三號第一冊    │    本院卷第二冊    │
├───────────────────┼──────────┤
│    八十八年度訴字第八九三號第二冊    │    本院卷第三冊    │
├───────────────────┼──────────┤
│    八十九年度訴緝字第八二號第一冊    │    本院卷第四冊    │
├───────────────────┼──────────┤
│    八十九年度訴緝字第八二號第二冊    │    本院卷第五冊    │
├───────────────────┼──────────┤
│    九十年度他字第二八五號            │    本院卷第六冊    │
├───────────────────┼──────────┤
│    九十年度訴緝字第一六六號          │    本院卷第七冊    │
└───────────────────┴──────────┘
附表二
Ｓ○○、Ｐ○○、Ｒ○○、何品芳、天○○、Ｕ○○、宙○○、酉○○、卯○○、Ｋ
○○、庚○○、地○○、亥○○、Ｘ○○、Ｑ○○、丙○○、Ｗ○○、戊○○、寅○
○、玄○○、Ｚ○○、巳○○、Ｏ○○、申○○、己○○、甲○○、Ｆ○○、宇○○
、午○○、Ｃ○○、Ｇ○○、Ｉ○○、Ｍ○○、Ｅ○○、Ｈ○○、辰○○、Ｂ○○、
Ａ○、ｃ○○、Ｔ○○、ｂ○○、Ｄ○○、乙○○、ｄ○○、丁○○、ｅ○○、戌○
○等四十八人
附表三
┌────┬───────┬─────┬────┬──────┬────┐
│姓  名  │卡          號│門     號 │申請日期│ 經銷商     │停話日期│
├────┼───────┼─────┼────┼──────┼────┤
│癸○○  │00000000000000│000000000 │88.03.23│翔騰通訊    │88.04.19│
│  │              │          │        │（臺北縣三重│        │
│        │              │          │        │市○○○路七│        │
│        │              │          │        │十四號）    │        │
├────┼───────┼─────┼────┼──────┼────┤
│Ｖ○○  │00000000000000│000000000 │88.03.10│翔騰通訊    │88.04.19│
├────┼───────┼─────┼────┼──────┼────┤
│陳福城  │00000000000000│000000000 │88.04.01│翔騰通訊    │88.04.06│
├────┼───────┼─────┼────┼──────┼────┤
│ａ○○○│00000000000000│000000000 │88.03.14│國晴實業    │88.04.05│
│        │              │          │        │（臺北市伊通│        │
│        │              │          │        │街六十三號二│        │
│        │              │          │        │樓）        │        │
├────┼───────┼─────┼────┼──────┼────┤
│黃○○  │00000000000000│000000000 │88.04.01│翔騰通訊    │88.04.07│
├────┼───────┼─────┼────┼──────┼────┤
│Ｌ○○  │00000000000000│000000000 │88.04.01│翔騰通訊    │88.04.03│
├────┼───────┼─────┼────┼──────┼────┤
│Ｊ○○  │00000000000000│000000000 │87.11.01│超人電訊    │87.11.14│
│        │              │          │        │（臺北市林森│        │
│        │              │          │        │北路一四七號│        │
│        │              │          │        │）          │        │
├────┼───────┼─────┼────┼──────┼────┤
│魏月嫦  │00000000000000│000000000 │88.04.01│翔騰通訊    │88.04.02│
├────┼───────┼─────┼────┼──────┼────┤
│未○○  │00000000000000│000000000 │88.04.01│翔騰通訊    │88.04.03│
├────┼───────┼─────┼────┼──────┼────┤
│丑○○  │00000000000000│000000000 │88.04.01│翔騰通訊    │88.04.06│
├────┼───────┼─────┼────┼──────┼────┤
│Ｙ○○  │00000000000000│000000000 │88.02.10│翔騰通訊    │88.03.30│
├────┼───────┼─────┼────┼──────┼────┤
│子○○  │00000000000000│000000000 │88.03.16│翔騰通訊    │88.04.01│
├────┼───────┼─────┼────┼──────┼────┤
│辛○○  │00000000000000│000000000 │88.05.27│衛伍資訊    │未開通  │
│        │              │          │        │（高雄市鳳山│        │
│        │              │          │        │市○○路三四│        │
│        │              │          │        │○巷十號）  │        │
├────┼───────┼─────┼────┼──────┼────┤
│壬○○  │00000000000000│000000000 │88.03   │翔騰通訊    │未開通  │
└────┴───────┴─────┴────┴──────┴────┘
附表四（於申請書、優惠券上偽造之署押）
癸○○之署押一枚（見本院卷第二冊第四十三頁）
Ｖ○○之署押一枚（見本院卷第二冊第四十八頁）
陳福城之署押一枚（見本院卷第二冊第五十六頁）
ａ○○○之署押一枚（見本院卷第二冊第六十六頁）
黃○○之署押一枚（見本院卷第二冊第七十二頁）
Ｌ○○之署押一枚（見本院卷第二冊第七十六頁）
Ｊ○○之署押一枚（見本院卷第二冊第七十九頁）
魏月嫦之署押一枚（見本院卷第二冊第八十三頁）
未○○之署押一枚（見本院卷第二冊第八十六頁）
丑○○之署押一枚（見本院卷第二冊第八十九頁）
Ｙ○○之署押一枚（見本院卷第二冊第九十三頁）
子○○之署押一枚（見本院卷第四冊第六十四頁）
辛○○之署押一枚（見本院卷第四冊第一八五頁）
壬○○之署押二枚（見本院卷第四冊第一八六、一八八頁）
